【裁判字號】    90,易,156
【裁判日期】    900330
【裁判案由】    侵占
【裁判全文】
臺灣雲林地方法院刑事判決
    公  訴  人  臺灣雲林地方法院檢察署檢察官
    被      告  乙○○
右列被告因侵占案件，經檢察官提起公訴（八十九年度偵緝字第一八六號），本院判
決如左：
    主  文
乙○○意圖為自己不法之所有，而侵占自己持有他人之物，處有期徒刑月，如易科
罰金以佰元折算壹日。
    事  實
一、乙○○於民國八十六年間，在雲林縣華濟醫院服務而認識甲○○，因於八十八年
    十月二十一日十四時許，在雲林縣臺西鄉溪頂村蘇厝二一七號處，向甲○○借用
    其所有車牌號碼ＲＰ─四九一八號自用小客車一輛，約定一週內歸還。詎乙○○
    屆期不但未予返還，竟意圖為自己不法之所有，易持有為所有，將該車據為己有
    、供己使用而侵占之。
二、案經甲○○訴由雲林縣警察局臺西分局移送臺灣雲林地方法院檢察署檢察官偵查
    起訴。
    理  由
一、右揭事實，訊據被告乙○○固不否認於上開時地向告訴人甲○○借用車牌號碼Ｒ
    Ｐ─四九一八號自用小客車一輛及迄今尚未將該車返還於告訴人之事實，惟辯稱
    ：其並無侵占之意，只因找不到告訴人，所以遲未交還車輛等語。經查，告訴人
    與被告相識多年，而被告借用車輛後即未再找告訴人返車，其間告訴人亦打過電
    話到被告家中，而聯絡不到被告，且告訴人之朋友均知悉告訴人住於何處，迭經
    告訴人於警察局、偵查中及本院審理中指訴明確，而被告於偵查中復供述：其曾
    去過告訴人北港鎮住處等語，足證被告不可能不知告訴人住於何處，縱使告訴人
    已搬離原住所，被告尚可自告訴人其他友人中詢及告訴人現行居處，非全然無返
    還之途，況且被告於偵查中之供述：因一時找不到甲○○，不知道她詳細住址，
    而她電話又已停機，且沒有高級汽油，才未將車子返還甲○○等語，其供述有違
    常理之情，業據公訴人詳予剖析，今猶執前詞以置辯，仍無法說明未予返車之正
    當理由，足見其有侵占之意，所辯之情，顯然圖以卸責，不能採信。本件事證明
    確，被告侵占犯行足以認定，應依法論罪科刑。
二、核被告乙○○所為，係犯刑法第三百三十五條第一項之普通侵占罪。爰審酌被告
    犯罪動機在於貪圖他人財物、其目的供己使用、拒還之手段、所得利益及犯罪後
    否認之態度等一切情狀，量處如主文所示之刑，並諭知易科罰金之折算標準。被
    告行為後，刑法第四十一條業於九十年一月四日修正，並於同年月十日公布施行
    ，是得易科罰金之適用範圍，被告行為後法律已有變更，依刑法第二條第一項規
    定，應適用最有利於行為人之法律，而就其所犯能否易科罰金經比較結果，以修
    正後之規定有利於被告，依刑法第二條第一項前段規定，自應適用修正後之規定
    為之。
據上論斷，應依刑事訴訟法第第二百九十九條第一項前段，刑法第二條第一項前段、
第三百三十五條第一項、第四十一條第一項前段，罰金罰鍰提高標準條例第一條前段
、第二條，判決如主文。
本案經檢察官劉海倫到庭執行職務。
中      華      民      國      九十      年    三    月      三十      日
                                臺灣雲林地方法院刑事第二庭
                                    法  官    吳  福  森
右正本證明與原本無異。
如不服本判決，應於判決送達後十日內向本院提出上訴狀( 應附繕本 )。
                                    書記官    李  松  坤
中      華      民      國      九十      年    三    月      三十      日
附錄本案論罪科刑法條：
刑法第三百三十五條第一項：意圖為自己或第三人不法之所有，而侵占自己持有他人
                          之物者，處五年以下有期徒刑、拘役或科或併科一千元
                          以下罰金。


司法院資訊處製作；財團法人民間司法改革基金會備份。
